# 股权穿透比例

提问人：hbwgh 时间：2019-12-10 11:22:55
陈老师好：
一个关于股权穿透比例的问题。如图所示，C 公司是集团的联合营公司，那在计算 E 公司的穿透比例的时候，是不是要 51%*100%+100%*47.7%*49%? 就是这种中间层级包含联合营公司的情况，计算穿透比例时是不是要考虑？谢谢您

回答人：chenyiwei
不应考虑联营企业或合营企业间接持有的子公司股份。参考：《瑞华研究2010 ～ 2016 汇编》之 “问题3-2-113（合并报表中对合营、联营企业所持子公司股权的处理问题）”。